臺灣苗栗地方法院刑事判決              100年度易字第725號
公  訴  人  臺灣苗栗地方法院檢察署檢察官
被      告  黃燈墝
上列被告因竊盜案件，經檢察官聲請簡易判決處刑（100年度偵
字第4645號），本院認不宜依簡易判決處刑（100 年度苗簡字第
902號），改行通常程序，判決如下：
    主  文
本件公訴不受理。
  理  由
一、本件聲請簡易判決處刑意旨詳如附件所載。
二、按被告死亡者，應諭知不受理之判決，且該不受理判決，得
    不經言詞辯論為之，刑事訴訟法第303 條第5 款、第307 條
    分別定有明文。
三、經查，本件被告業於100 年9 月2 日死亡，有臺灣高等法院
    被告前案紀錄表及戶役政系統查詢結果各1 份附卷可稽。依
    照上開說明，爰不經言詞辯論，逕為不受理之判決。
四、據上論斷，應依刑事訴訟法第452 條、第303 條第5 款、第
    307 條，判決如主文。
中    華    民    國   100    年    9     月    27    日
                  刑事第一庭    法  官  林靜雯
以上正本證明與原本無異。
如不服本判決應於收受判決後10日內向本院提出上訴書狀，並應
敘述具體理由。其未敘述上訴理由者，應於上訴期間屆滿後20日
內向本院補提理由書（均須附繕本）「切勿逕送上級法院」。告
訴人或被害人如對本判決不服者，應具備理由請求檢察官上訴，
其上訴期間之計算係以檢察官收受判決正本之日期為準。
                                書記官  劉千瑄
中    華    民    國   100    年    9     月    27    日
附件：
臺灣苗栗地方法院檢察署檢察官聲請簡易判決處刑書
                                     100年度偵字第4645號
    被      告  黃燈墝  男  51歲（民國○○年○月○○日生）
                        住苗栗縣竹南鎮○○里○○鄰○○街24
                          6號
                        國民身分證統一編號：Ｚ000000000號
上列被告因竊盜案件，已經偵查終結，認為宜以簡易判決處刑，
茲敘述犯罪事實及證據並所犯法條如下：
        犯罪事實
一、黃燈墝意圖為自己不法之所有，於民國100年7月26日16時許
    ，趁蔡郭嬌不注意之際，徒手竊取其置於苗栗縣後龍鎮第二
    市場152號豬肉攤攤位內之剁骨刀、磨刀棒各1支、切肉片刀
    3 支及絞肉機刀片組1組，得手後置放於自己在該市場15號
    豬肉攤攤位內，嗣於100年8月12日上午8時20分許，蔡郭嬌
    之子蔡勝峰於該市場內談及上開刀具組遺失一事，見黃燈墝
    神情有異快速返回其攤位內並將該刀具組置於塑膠袋內欲騎
    車離開市場時，經蔡勝峰發現攔阻而報警查獲上情。
二、案經蔡郭嬌訴由苗栗縣警察局竹南分局報告偵辦。
        證據並所犯法條
一、被告承認上開持有告訴人所遭竊之刀具組遭警查獲之事實，
    然否認犯行，辯稱：是在市場廁所旁之花圃附近拾獲云云。
    然查，上開犯罪事實，業據告訴人警、偵訊時指訴甚詳，而
    發現被告神情有異因而攔下被告查獲本案之經過情形，亦據
    證人蔡勝峰警、偵訊證述明確，並有贓物認領保管單、現場
    及贓物照片在卷可參，被告犯嫌堪予認定。
二、核被告所為，係犯刑法第320條第1項之罪嫌。
三、依刑事訴訟法第451條第1項聲請逕以簡易判決處刑。
    此  致
臺灣苗栗地方法院
中    華    民    國   100    年    8     月    29    日
                              檢察官  黃棋安
本件證明與原本無異
中    華    民    國   100    年    9     月    1     日
                              書記官  陳巧庭
參考法條：
中華民國刑法第320條第1項（普通竊盜罪、竊佔罪）
意圖為自己或第三人不法之所有，而竊取他人之動產者，為竊盜
罪，處5  年以下有期徒刑、拘役或 5 百元以下罰金。
意圖為自己或第三人不法之利益，而竊佔他人之不動產者，依前
項之規定處斷。
前二項之未遂犯罰之。